臺灣桃園地方法院民事裁定
110年度勞訴字第71號
上  訴  人
即  被  告  桃園大眾捷運股份有限公司

法定代理人  劉坤億  
上列上訴人因與被上訴人曾秉淳、鍾承翰間請求確認僱傭關係存
在等事件，對於中華民國110年2月18日本院110年度勞訴字第71
號判決不服，提起上訴，本院裁定如下：
    主  文
上訴人應於收受本裁定正本7日內繳納第二審裁判費新臺幣71,75
5元，逾期未繳即駁回其上訴。
    理  由
一、按提起第二審上訴，應依民事訴訟法第77條之16第1項規定
    繳納裁判費，此為法定必須具備之程式。且按，以一訴主張
    數項標的者，其價額合併計算之。但所主張之數項標的互相
    競合或應為選擇者，其訴訟標的價額，應依其中價額最高者
    定之。以一訴附帶請求其孳息、損害賠償、違約金或費用者
    ，不併算其價額。復按因定期給付涉訟，其訴訟標的之價額
    ，以權利存續期間之收入總數為準；期間未確定時，應推定
    其存續期間。但超過5年者，以5年計算。民事訴訟法第77條
    之1第1、2項、第77條之2、勞動事件法第11條分別定有明文
    。再依民事訴訟法第442條第2項規定，上訴不合程式或有其
    他不合法之情形而可以補正者，原審法院應定期間命其補正
    ，如不於期間內補正，應以裁定駁回之。
二、經查，本件上訴人不服本院第一審判決，而提起第二審上訴
    ，上訴聲明為：㈠原判決不利於上訴人部分均廢棄。㈡上開廢
    棄部分，被上訴人等在第一審之訴及假執行之聲請均駁回。
    復查，被上訴人分別至法定退休年齡65歲之日止，權利存續
    期間俱超過5年，以5年計算其等收入總數。而被上訴人起訴
    主張之月薪分別為新臺幣（下同）37,002元、35,593元，月
    提繳勞工退休金各為2,292元、2,178元，其於僱傭關係存續
    期間所得受利益分別為2,357,640元【計算式：5×12×（37,0
    02＋2,292）】、2,266,260元【計算式：5×12×（35,593＋2,1
    78）】；又被上訴人雖另請求上訴人按月給付薪資及按月提
    繳勞工退休金部分，但此屬確認僱傭關係存在之訴之附帶請
    求，不併計訴訟標的價額。是依被上訴人起訴時之請求，本
    件訴訟標的價額各為2,357,640元、2,266,260元，應徵第二
    審裁判費共計71,755元（計算式：36,546＋35,209），上訴
    人迄未繳納，茲命上訴人於收受本裁定正本送達7日內補正
    ，逾期未補正，即駁回其上訴。
三、爰裁定如主文。
中　　華　　民　　國　　110 　年　　12　　月　　16　　日
                  勞動法庭    法  官   謝志偉
以上正本係照原本作成。　　　　　　　　　
如對本裁定關於核定訴訟標的價額部分抗告，須於裁定送達後10
日內向本院提出抗告狀，並繳納抗告裁判費新臺幣1,000 元；其
餘關於核定訴訟標的金額及命補繳裁判費部分，不得抗告。
中　　華　　民　　國　　110 　年　　12　　月　　16　　日
                              書記官   蘇玉玫